臺灣彰化地方法院民事裁定　100年度消債清字第11號
聲　請　人
即債務人　　蘇桐興
上列當事人聲請消費者債務清理事件，本院裁定如下：
    主      文
債務人蘇桐興自中華民國一○○年七月十一日下午四時起開始清
算程序。
命司法事務官進行本件清算程序。
    理  由
一、按債務人無擔保或無優先權之債務總額未逾新臺幣（下同）
    一千二百萬元者，於法院裁定開始清算程序或宣告破產前，
    得向法院聲請更生，消費者債務清理條例第42條第1 項定有
    明文。次按更生方案未依消費者債務清理條例第59條、第60
    條規定可決時，除有該條例第64條規定情形外，法院應以裁
    定開始清算程序，同條例第61條，亦有明定。又法院開始清
    算程序之裁定，應載明其年、月、日、時，並即時發生效力
    ；法院裁定開始更生或清算程序後，得命司法事務官進行更
    生或清算程序，必要時得選任律師、會計師或其他適當之自
    然人或法人一人為監督人或管理人，復為消費者債務清理條
    例第16條、第83條所分別明定，合先敘明。
二、本件債務人蘇桐興前向本院聲請更生，經本院99年度消債抗
    字第14號裁定開始更生程序， 嗣本院於民國100年6月1日公
    告之債權表，經送達各債權人及債務人後，因債權人及債務
    人未異議而確定在案。惟觀諸前揭債權表所載，債權人已申
    報無擔保及無優先權之債權總額為12,741,818元，已逾消費
    者債務清理條例第42條第1項之金額限制， 則本件債務人之
    更生方案縱經債權人會議可決，依消費者債務清理條例第63
    條第1項第5款規定，法院應不認可更生方案，而依同條例第
    64條第2項第2款規定，法院亦不得職權裁定認可債務人所提
    之更生方案， 而依消費者債務清理條例第65條第1項規定，
    法院裁定不認可更生方案時，應同時裁定開始清算程序。
三、又查，本院所編造之上開債權表業經合法送達聲請人，此有
    送達證書在卷可按，聲請人並未向本院提出異議，是其對債
    權表上之債務總額顯不予爭執。再衡諸本件債務人之債權人
    數高達15人，負債總額逾1,200萬元， 可見其債務關係繁雜
    ，且因更生程序而被免責之負債金額即相對提高，對債權人
    之權益影響甚鉅，實不適於利用此簡易程序清理債務，此觀
    消費者債務清理條例第42條第1項及同條例第63條第1項第 5
    款之立法說明自明。綜此，本件倘經債務人提出更生方案且
    經債權人會議可決，本院依法仍不得認可更生方案，亦不符
    合得由法院逕以裁定認可更生方案之要件，自應由本院裁定
    開始清算程序。故依首揭規定，依法裁定開始清算程序，並
    命司法事務官進行本件清算程序，爰裁定如主文。
中    華    民    國   100    年    7     月    11    日
                  民事第二庭審判長法  官  邱月嬌
                                  法  官  施錫揮
                                  法  官  李言孫
上為正本係照原本作成
開始清算程序之裁定不得抗告。
中    華    民    國   100    年    7     月    11    日
                                  書記官  林怡吟